臺灣臺中地方法院刑事判決
109年度易字第2322號
公  訴  人  臺灣臺中地方檢察署檢察官
被      告  張峻豪



上列被告因詐欺案件，經檢察官提起公訴（109年度偵字第18499
號），本院判決如下：
    主    文
乙○○無罪。
    理    由
一、公訴意旨略以：被告乙○○與被害人戊○○為陸軍官校同學，戊
    ○○於民國108年7、8月間，透過乙○○進而認識真實姓名年籍
    不詳綽號「鄒老闆」之成年男子（以下均稱「鄒老闆」）。
    緣戊○○於108年9月間，因已在外積欠新臺幣（下同）2、300
    萬元網路賭博債務而亟需金錢周轉，乙○○即於108年9月初某
    日，偕同戊○○一同至高雄市楠梓區某統一超商，由乙○○出名
    為戊○○向真實姓名年籍不詳綽號「陳代書」之男子借款12萬
    元，扣除利息後由乙○○實拿10萬7,000元，然乙○○僅交付其
    中7,000元給戊○○，剩餘10萬元款項再交回予「鄒老闆」，
    事後再由「鄒老闆」提供12萬元給乙○○交予「陳代書」作為
    清償，由「鄒老闆」取得借款債權。乙○○與「鄒老闆」明知
    渠等並未交付完整之12萬元借款，戊○○借款目的係為自用於
    清償賭債，並非有意投資「鄒老闆」之事業，在交付完整借
    款前，並無權要求戊○○簽署借款金額為24萬元之借據、本票
    而使其負擔額外之金錢債務，2人竟共同意圖為自己不法所
    有，基於詐欺得利之犯意聯絡，利用戊○○當時為現役軍人身
    分及亟需金錢周轉之處境，共謀以借款投資「鄒老闆」名下
    八大行業為幌子，誆騙戊○○簽立借據、本票進而索討金錢。
    2人謀議既定，乙○○即於108年9月14日凌晨某時，先向戊○○
    佯稱準備交付借款給戊○○云云，戊○○不疑有他，遂搭乘乙○○
    所駕駛之車輛前往臺中市某汽車旅館與「鄒老闆」碰面，然
    「鄒老闆」竟當場要求戊○○將借款轉為投資其名下八大產業
    ，戊○○表明不願投資後，「鄒老闆」竟對戊○○誆稱，怕戊○○
    拿了借款後不還錢，故必須先簽立借據、本票作為擔保，且
    外面當鋪借款都是簽兩倍金額的借據跟本票云云，戊○○因堅
    信渠等2人將依約交付借款而陷於錯誤，始在尚未取得12萬
    元或24萬元之借款之狀況下，貿然簽下借款金額為24萬元之
    借款契約書2紙、面額3萬元之本票8張後交給「鄒老闆」，
    然戊○○簽完借據、本票後，「鄒老闆」及乙○○仍未立即交付
    借款給戊○○，「鄒老闆」復假藉須由戊○○提出具體還款方案
    始願意交付借款為由搪塞而拒絕交付借款，戊○○見對方無意
    交付借款，不得已之狀況下始先行離開現場，事後乙○○即在
    借款契約書貸與人欄位上簽名以取得形式上為消費借貸關係
    之債權人身分，最終乙○○、「鄒老闆」因此從戊○○處獲取上
    述不存在之24萬元之借款債權、本票債權。乙○○、「鄒老闆
    」均明知渠等並未交付任何借款給戴勝利，故在法律上並無
    權利以上開借據、本票向戊○○索討債務，2人為獲取不法利
    益，竟推由乙○○於108年9月下旬某日某時，向戊○○陳稱此筆
    借款已授權「鄒老闆」處理，且須依照「鄒老闆」之方式還
    錢，不然「鄒老闆」會找人持本票、借據到家裡討錢等語，
    並以LINE傳送債務協商委任書給戊○○作為已授權「鄒老闆」
    處理債務之證明，戊○○礙於當時仍為現役軍人，若遭人持借
    據、本票至家中索討債務，將連累家人及影響個人軍職，在
    不得已之情況下，始於108年9月28日，依乙○○指示匯款1萬
    元至乙○○名下台新銀行帳號00000000000000號帳戶，乙○○再
    將款項輾轉交予「鄒老闆」，又因戊○○希冀儘速了結債務，
    不得已始再委請其胞兄戴明楓出面代為清償，雙方遂約於10
    8年10月2日20時40分許，在臺中市星巴克中清門市見面，戴
    明楓當場交付現金17萬元給乙○○收取轉交給「鄒老闆」，「
    鄒老闆」始將上述借據及本票交還給戴明楓，扣除戊○○先前
    僅取得之7,000元，戊○○仍受有17萬3,000元之財產上損害，
    因認被告涉犯刑法第339條第2項詐欺得利罪等語。
二、按犯罪事實應依證據認定之，無證據不得認定犯罪事實；不
    能證明被告犯罪或其行為不罰者，應諭知無罪之判決。刑事
    訴訟法第154條第2項、第301條第1項分別定有明文。次按事
    實之認定，應憑證據，如未能發現相當證據，或證據不足以
    證明，自不能以推測或擬制之方法，以為裁判基礎；而認定
    不利於被告之事實，須依積極證據，苟積極證據不足為不利
    於被告事實之認定時，即應為有利於被告之認定；所謂認定
    犯罪事實之積極證據，雖不以直接證據為限，間接證據亦包
    括在內，然而無論直接或間接證據，其為訴訟上之證明，須
    於通常一般之人均不致有所懷疑，而得確信其為真實之程度
    者，始得據為有罪之認定，倘其證明尚未達到此一程度，而
    有合理之懷疑存在時，自不能以推測或擬制之方法，以為有
    罪裁判之基礎（最高法院30年度上字第816 號、40年度台上
    字第86號、76年度台上字第4986號判決意旨參照）。又檢察
    官對於起訴之犯罪事實，應負提出證據及說服之實質舉證責
    任，倘其所提出之證據，不足為被告有罪之積極證明，或其
    指出證明之方法，無從說服法院以形成被告有罪之心證，基
    於無罪推定之原則，自應為被告無罪判決之諭知，刑事妥速
    審判法第6條亦有明文。
三、公訴人認被告涉犯刑法第339條第2項詐欺得利罪，無非係以
    被害人指訴被告實施詐術致其陷於錯誤，向訴外人「陳代書
    」借款12萬元，被告卻將款項交付予「鄒老闆」，並要求其
    開具24萬元借據及8張面額各為3萬元合計24萬元之本票，並
    實際還款18萬元等情，以及陸軍機步第234旅案件調查報告
    、陸軍步兵第234旅案件調查洽談紀要、被害人提出與被告
    之LINE對話紀錄、被害人提供108年10月2日還款過程照片2
    張、被害人匯款交易明細、被害人簽署之借款契約書影本、
    被害人與「陳代書」LINE對話紀錄、被害人所開具本票影本
    8張、被害人提出與被告之LINE對話紀錄等資料，用以認定
    被告涉犯詐欺得利罪，並以之作為起訴依據。
四、本院訊據被告固坦認因被害人有資金需求，是由其出面並以
    其名義向高雄之「陳代書」借款12萬元，扣除利息實拿10萬
    7,000元，除將7,000元交付被害人外，另10萬元因被害人表
    示要投資擔任男公關，是直接交予「鄒老闆」，後因「鄒老
    闆」代償此12萬元債務，是要被害人簽具24萬元借據及開立
    8張各3萬元合計24萬元之本票作為擔保，並代「鄒老闆」出
    面催請被害人清償借款，被害人即與其兄相約於星巴克咖啡
    店交付17萬元，連同之前匯款1萬元，共還「鄒老闆」18萬
    元等事實，然堅詞否認有詐欺之犯行，辯稱被害人對於相關
    過程均事前知悉且同意加入，其並無施用詐術詐騙被害人等
    語。
五、經查：
  ㈠本件公訴意旨主要係依被害人戊○○之指訴，作為起訴被告涉
    嫌詐欺得利犯罪之主要依據，茲就被害人於警詢、偵查中之
    指訴內容整理如下：
　1.被害人於丙○○○○詢問時指訴：因網路簽賭積欠200、300萬元
    債務，因個人信用有問題，與被告同至高雄並以被告名義向
    「陳代書」借款12萬元，實拿10萬6千元，是在高雄的1間7-
    11便利商店裡面交款。後因被告怕伊不還錢，在臺中某間汽
    車旅館要求伊簽立本票24萬元及24萬元借款契約書，當時「
    鄒老闆」也在，被告怕伊不還錢，說要找「鄒老闆」向伊討
    債，12萬元實際上係被告借給伊的。伊係因網路賭博債務具
    急迫性，遂向被告借錢，原約定每月還1萬6千元，後因被告
    說要找「鄒老闆」向伊討債，才改為1次還款17萬元，連同
    匯款總共還了18萬元，是伊哥哥戴明楓幫忙還款，於108年1
    0月2日20時40分約在臺中市星巴克中清門市裡面還款，有照
    片佐證，還款金額是超過原借款項6萬元等語（見偵卷第71
    至73頁）。後再指訴稱：伊僅拿到7千元，另10萬元並未拿
    到，應該是被告拿給了「鄒老闆」，被告在108年9月13日當
    天匯款6萬元給「鄒老闆」，不知剩下4萬元被告是如何給「
    鄒老闆」。當初在汽車旅館是「鄒老闆」要伊簽本票與借據
    ，但後來「鄒老闆」要伊拿這筆錢去投資他的生意（伊並不
    清楚是什麼生意），伊當下只想拿到現金，但因趕時間並沒
    拿到錢就先離開，後來就是「鄒老闆」拿著伊簽立的本票跟
    伊討債。伊只有借款12萬元，卻要依本票上24萬元還款，但
    因本票已經簽了，且哥哥知道此事後，不想讓家裡人知道，
    想快點解決，才付款將本票與借據取回。「鄒老闆」是拿著
    24萬元本票向伊要債，伊哥哥就用現金幫忙還17萬元，另包
    含伊匯款給被告的1萬元，總共還了18萬元等語（見偵卷第1
    11至115頁）。依此等指訴內容，被害人原借款目的係為了
    還網路簽賭債務，雖借款12萬元，但只拿到7千元，被告係
    將其他款項交給「鄒老闆」，其並不知「鄒老闆」要拿這些
    錢去投資什麼，後經其哥哥協助共還了18萬元款項，才將原
    所簽借據及本票取回。
　2.被害人於偵查中證稱：108年9月初因需用錢，就用被告名義
    跟高雄一位代書借款，地點是在高雄市楠梓區某家7-11便利
    商店，借款12萬元，扣除本金及利息後實拿10萬7千元，約
    定每個月由伊還款，借到後被告僅給伊7千元，其餘款項原
    說回到臺中就給伊，但直到108年9月14日仍未把錢給伊。10
    8年9月14日凌晨伊被被告帶到臺中某間汽車旅館簽本票及借
    據，現場有被告、「鄒老闆」、「鄒老闆」的小弟，原本說
    要在汽車旅館將借款給伊，因「鄒老闖」怕伊不會還，就叫
    伊先簽本票與借據。原本要簽12萬元，但考量外面當鋪借款
    都要簽兩倍的本票與借據，沒有多想就簽了，簽後錢還是沒
    有給伊，要求伊提出還款方案才願將借款給伊，伊並沒拿到
    錢就離開。當天「鄒老闆」說可以投資他們，還款可暫緩，
    但伊並未答應要投資。隨後伊曾向被告催討，但被告說已將
    錢交給「鄒老闆」，伊並不知道為何要將伊所借的錢交給「
    鄒老闆」，還問被告原因但被告沒說。至於當天沒拿到錢卻
    簽下借據及本票，是因為當時「鄒老闆」及他兩個小弟都在
    房間裡，覺得當下若不簽恐怕會對伊不利，但他們倒是沒有
    說不簽會怎樣，只是「鄒老闆」口氣不是很好，而且一直叫
    伊簽、叫伊投資他們，伊當時有明確表示並不想投資，「鄒
    老闆」態度越來越不好，且旁邊還有「鄒老闆」的小弟，伊
    才會簽。被告後來是有向伊討債，伊一直與被告爭執為何沒
    拿到12萬元，卻要負擔債務，被告表示已將此事交給「鄒老
    闆」處理。被告稱已將錢交給「鄒老闆」，但並不知「鄒老
    闆」有無給伊錢，伊在108年9月28日匯款10,000元給被告，
    並於108年10月2日在中清路的星巴克咖啡店交付17萬元給被
    告，由被告直接交給「鄒老闆」。雖然沒拿到借款，但因被
    告說「鄒老闆」會找人到伊家討錢，伊不想連累家人所以還
    錢，之所以會簽本票是因為對方看起來就像流氓，「鄒老闆
    」態度也不好，伊才會簽。伊當時在外面大約欠了200多萬
    元，伊並沒有要投資，但他們一直叫伊投資，伊也沒答應，
    當時借款的目的是要還外面的賭債，因為積欠大量賭債急需
    用錢，至於債權債務關係，都是伊與被告並不是跟「鄒老闆
    」，借據上的貸款人也是寫被告，本票則是「鄒老闆」拿走
    ，伊覺得自己是被「鄒老闆」騙了，被告應該是從中幫忙。
    當時會簽借據與本票，原以為他們會把借款給伊，後來會還
    錢給「鄒老闆」，是因為他們說如果不還錢，就會找人去家
    裡要，因為約好要還錢才沒去，是後來沒拿到錢才發現被騙
    等語（見偵卷第127至135頁）。依此等證述內容，被害人強
    調當時借款的目的是為了要還外面的賭債，但被告卻未將所
    借款項給伊，反係將之交給「鄒老闆」，並要求其簽具本票
    及借據，伊為求息事，最終還了18萬元等情。
　㈡本院經比對被害人之警詢指訴、偵查中證述及本院審理時證
    述之內容，存有諸多刻意隱瞞、前後所述不一、相互矛盾之
    處，謹整理說明如下：
　1.被害人固於警詢、偵查中稱南下高雄借款，係為處理網路簽
    賭債務，然隨後之行為竟與簽賭債務之處理完全無關，且依
    被害人於審理時之證述：伊當時沉迷網路賭博，並向銀行借
    錢來網路賭博，信貸、車貸加總共積欠200多萬元，透過被
    告認識「鄒老闆」，那時跟被告說缺錢，因被告在「鄒老闆
    」那裡工作，薪資待遇不錯，被告就介紹伊也去那裡兼職。
    工作內容類似男公關、陪喝酒，並叫伊去投資，那時債信不
    佳，遂同意由被告出面以其名義幫伊借錢來投資，當初是說
    叫伊拿借到的款項去投資，給了伊7,000元，剩下的被告就
    交給「鄒老闆」去投資等語（見本院卷第107至110頁）。另
    伊當下認知被告所取得的借款，是借給伊投資「鄒老闆」，
    在從臺中出發南下前，「鄒老闆」已跟伊講要投資自己，這
    樣會賺得比較快，要當男公關至少要投資自己，伊才決定下
    去高雄借款等語（見本院卷第120頁）。顯然被害人自南下
    高雄借款開始，即已明知該等借款係用以投資自己俾順利擔
    任男公關，與原先所述要借款處理網路簽賭債務完全無涉。
　2.被害人於警詢、偵查中雖一再強調，被告及「鄒老闆」要其
    加入投資，伊並不同意、亦未加入投資，然於審理中證述：
    被告是有叫伊投資，但那時缺錢，跟被告說並不想投資，但
    被告叫伊要投資自己以便擔任男公關，需先支付一筆錢，且
    說若想賺得快就要用投資方式，至於所稱的投資，並不是投
    資「鄒老闆」的事業，而是投資自己。並說如果想要賺快一
    點，就要先在自己身上投資一筆錢，並解釋所謂投資自己，
    是指既然想要做男公關，就要先找客源，大部分客源是外面
    所謂的小姐，要先找小姐消費，如果小姐對伊印象好，之後
    有需求也才會找伊。所謂投資就是「鄒老闆」帶伊至酒店找
    小姐消費，伊曾與「鄒老闆」同至酒店消費過一次，當時「
    鄒老闆」說若想要賺得更多、更快，就要把錢給他投資，投
    資金額是比10幾萬元還多，當時說的投資，就是指投資伊自
    己。伊與「鄒老闆」出去玩的那天晚上是有付1萬元，被告
    知道「鄒老闆」找伊投資做男公關之事，因被告當時已是男
    公關且收益不錯，才想介紹伊也做男公關，伊有去看過一次
    、也有去見習，見習時就是由被告擔任男公關而伊在旁邊看
    。伊向被告借錢來投資「鄒老闆」，整件事情就是伊跟被告
    借了12萬元去投資，當時的想法是想找個工作兼職賺錢，想
    透過「鄒老闆」介紹工作賺錢，所稱的投資就是由「鄒老闆
    」或被告提供資訊，讓伊去賺錢，至於12萬元等於是打點自
    己所為花費，10萬元是花在自己身上，在旅館時也有找小姐
    做性交易等語（見本院卷第109至126頁）。依上開審理時之
    證述，顯然被害人本即明知被告及「鄒老闆」所稱之投資，
    係指由伊投入男公關工作兼職賺錢，其本身亦有意願擔任並
    實際配合，由被告出面代向高雄「陳代書」所借之12萬元款
    項，完全係提供被害人自己消費使用，此與被害人於警詢、
    偵查中所稱，伊並不同意投資、完全未取得亦未使用該12萬
    元借款之說詞，完全相左，被害人既同意以該等借款進行自
    我消費及性交易事項，何來所稱並未取得該借款、該等借款
    係伊遭詐騙去做投資等情。
　3.就本件所涉由被告出面代向高雄之「陳代書」所借12萬元款
    項，被害人於警詢、偵查中一再稱僅取得其中7,000元，其
    餘款項係被告自行將之交付「鄒老闆」，伊完全未取得等語
    ，然於本院審理時證述：與被告一起到高雄向「陳代書」借
    12萬元，拿到錢後，被告現場給伊7,000元，在回去的路上
    被告找了便利商店，將剩下的10萬元存入ATM轉帳給「鄒老
    闆」，在路上「鄒老闆」也有打電話給被告聯繫此事。伊當
    下認知是被告所取得的借款，是要借給伊投資「鄒老闆」，
    從臺中出發南下前，「鄒老闆」已跟伊講要投資自己，說這
    樣會賺得比較快，要當男公關至少要先投資自己，伊才決定
    去高雄借款，也知道伊的名字不能借，被告才能借，在被告
    借到錢後，將7,000元給伊當零用金，剩下的錢就作為事先
    講好投資伊自己當男公關等語（見本院卷第119至121頁）。
    依審理時之證述，被害人於出發南下借款前，即已明知所借
    款項係用以投資自己當男公關使用，且該款項亦實際使用於
    此等事項上，則何來所指稱該12萬元借款係遭被告詐騙之情
    事。
　4.至於被害人雖僅借款12萬元，卻簽具24萬元借據、24萬元本
    票，被害人於警詢、偵查中一再強調並未取得12萬元借款，
    且係受制於汽車旅館現場情況被迫簽具，然其於本院審理時
    證述：會簽8張本票及24萬元借據，是因為之前在當舖貸款
    時，當舖說他們的規矩都是要簽本票，而且要簽雙倍的錢，
    借多少就是要簽雙倍，所以借12萬元，就要簽24萬元本票，
    且因為出面借錢的是被告，怕伊無法按時還錢，為提供被告
    保障，就叫伊簽24萬元本票。伊用被告名義向高雄之「陳代
    書」借款，扣除給伊的7,000元，被告將剩下的錢交給「鄒
    老闆」，是當天晚上就把錢給「鄒老闆」，這件事伊是知道
    ，伊一直以為還有欠錢，是直到伊哥哥幫忙才還掉等語（見
    本院卷第112至114頁），及當初由被告出面向「陳代書」借
    12萬元，後來要伊簽本票及借據擔保，雖然是簽24萬元，但
    這是當初就講好的等語（見本院卷第124頁）。顯然被害人
    係因之前曾有向當鋪借款之經驗，是願意配合開具與原所借
    12萬元款項，尚有1倍差距之24萬元借據及24萬元本票作為
    擔保，被害人既係基於此等認知，是願意簽具高於實際借款
    數額之借據與本票作為借款擔保，揆諸上開證述內容，尚難
    認被告要求被害人開具借據與本票過程，涉有詐欺情事。
　5.再就被害人實際僅借12萬元，何以後來願清償18萬元？依被
    害人審理時之證述：他們是說反正本票什麼的都在他們手上
    ，會找人到伊家直接去要，伊怕家裡受到牽連，才會想辦法
    將錢還給他們，至於要伊交出18萬元，是「鄒老闆」叫被告
    這樣說。因為那時還有跟被告用電話聯絡，伊一直催被告若
    現在還款，可不可以將本票什麼的都還給伊，被告說「鄒老
    闆」已經找了小弟要去伊家，錢一定要給他、12萬元不能少
    等語（見本院卷第124頁）。以被害人雖借款12萬元，卻願
    意返還18萬元，此其中固有6萬元之差距，然其中是否尚有
    其他原因或約定實不得而知，然即便存在此6萬元差距，以
    被害人於還款之時，既已明知實際借款為12萬元，仍願意還
    款18萬元，實難認定被告於此其中涉有詐欺行為。
　6.末就被害人究有無感受到係遭受詐騙？或遭被告以投資為由
    進行詐騙？等問題，被害人當庭選擇「不答」，對於本件所
    涉及之投資事項，被害人明確說出是指如伊想要做男公關，
    就要先找客源，大部分客源都是外面所謂的小姐，要先找小
    姐消費，小姐對伊印象好，之後有需求才會找伊，所稱投資
    就是「鄒老闆」帶伊至酒店找小姐消費，伊也曾與「鄒老闆
    」同至酒店消費1次等語（見本院卷第114至115頁）。顯然
    被害人與被告、「鄒老闆」間，就進行所稱投資之事，早已
    明瞭實情且實際參與，被害人既係在獲得完整資訊之情況下
    ，進行借款、投資、消費等情事，自難認定有公訴意旨所稱
    因被告施用詐術致被害人陷於錯誤而遭詐騙之情況。
  7.比對被害人於警詢、偵查中及本院審理時之陳述內容以觀，
    就諸多影響本案詐欺得利犯罪是否成立之事項，諸如：被害
    人是否曾同意將其所借款項，作為投資自己擔任男公關工作
    之用？被害人何以願意簽具與原借款項數額不相一致之借據
    、本票？本件就所涉借款、投資事宜，被害人究竟係早已知
    情或係遭受詐騙？等事項，竟出現完全不同、相互矛盾之回
    答，自不得單依被害人之片面指訴，作為認定被告構成詐欺
    犯罪之證據。
　㈢再就被告於本院供稱：當初借款的事實被害人已承認，說簽
    本票是被脅迫也跟事實有所出入，若他說的是事實，就不會
    跟「鄒老闆」那群人去玩樂，被害人的銀行裡還有1萬元的
    交易紀錄，是跟他們去做性交易，如朋友說他的生活很困難
    ，轉頭卻是在吃大餐，當然會想要把錢要回來等語（見本院
    卷第167頁），對應被害人審理時之證述內容，被告所辯尚
    非無據。
　㈣公訴意旨依被害人於警詢及偵查中未臻完整、甚至是刻意隱
    瞞之指訴內容，用為起訴被告詐欺得利犯罪之依據，然對照
    被害人於本院審理時之證述，既已更正或補充前於警詢及偵
    查中所為之指訴內容，是依被害人上開指訴，實難認定有明
    確之事證足以認定被告涉有本件詐欺得利之犯行，依罪疑應
    為有利被告認定之刑事訴訟法則，自應為無罪之認定。另公
    訴意旨雖以陸軍機步第234旅案件調查報告、陸軍步兵第234
    旅案件調查洽談紀要、被害人提出與被告之LINE對話紀錄、
    被害人提供108年10月2日還款過程照片2張、被害人匯款交
    易明細、被害人簽署之借款契約書影本、被害人與「陳代書
    」LINE對話紀錄、本票影本8張、偵訊後被害人提出與被告
    之LINE對話紀錄等，用為佐證被告涉有詐欺得利犯行之事證
    ，然此部分之資料尚難與本件所涉詐欺得利罪之構成要件是
    否成立具有直接關聯，自無法作為認定本件犯罪事實之證據
    。
六、綜上所述，本件依公訴人所提出之證據，尚不足以證明被告
    確有公訴意旨所指稱涉犯刑法第339條第2項詐欺得利罪嫌，
    被告前揭所辯，應屬可採。從而，依檢察官所提出之證據，
    尚未達於通常一般之人均不致有所懷疑，而得確信其為真實
    之程度；此外，本院依卷內現存全部證據資料，復查無其他
    證據足資認定被告確有檢察官起訴之刑法第339條第2項詐欺
    得利之犯行，即屬不能證明被告犯罪，依前開說明，自應為
    被告無罪之諭知。
據上論斷，應依刑事訴訟法第301條第1項，判決如主文。
本案經檢察官陳文一提起公訴，檢察官甲○○、丁○○到庭執行
職務。 
中　　華　　民　　國　　111 　年　　9 　　月　　26　　日
            刑事第九庭  審判長  法  官  陳培維
　　　　　　　　　
　　　　　　　　　              法  官  陳怡珊
　　　　　　　　　
　　　　　　　　　              法  官  彭國能
以上正本證明與原本無異。
如不服本判決應於收受判決後20日內向本院提出上訴書狀，並應
敘述具體理由；其未敘述上訴理由者，應於上訴期間屆滿後20日
內向本院補提理由書（均須按他造當事人之人數附繕本）「切勿
逕送上級法院」。
告訴人或被害人如不服判決，應備理由具狀向檢察官請求上訴，
上訴期間之計算，以檢察官收受判決正本之日起算。
                                書記官  陳宇萱
中　　華　　民　　國　　111 　年　　9 　　月　　28　　日